【裁判字號】    88,易,3990
【裁判日期】    890121
【裁判案由】    毒品危害防制條例
【裁判全文】
臺灣臺中地方法院刑事判決                        八十八年度易字第三九九號
    公  訴  人  臺灣台中地方法院檢察署檢察官
    被      告  甲○○
右列被告因毒品危害防制條例案件，經檢察官提起公訴（八十八年度毒偵字第一三○
九、一三五七號），本院判決如左：
    主  文
甲○○連續施用第二級毒品，累犯，處有期徒刑伍月，如易科罰金，以參佰元折算壹
日，扣案之安非他命壹包（驗餘淨重參點參陸公克）及殘留安非他命之吸食器壹組，
均沒收銷燬之。
    事  實
一、甲○○前曾有多次前科，最近一次係於民國八十六年間，因違反槍砲彈藥刀械管
    制條例等案件，於八十六年十月十七日經法院判處有期徒刑一年四月確定，並於
    八十七年八月二十九日執行完畢，仍不知悔改。甲○○於八十八年一月間，因施
    用第二級毒品安非他命，經臺灣台中地方法院檢察署檢察官提出聲請，由本院以
    八十八年度毒聲字第三九五號裁定送台灣台中看守所附設勒戒處所觀察、勒戒後
    ，因認無繼續施用毒品之傾向，而為臺灣台中地方法院檢察署檢察官於八十八年
    二月四日以八十八年度偵字第二八九八號處分不起訴確定在案；然甲○○又於八
    十八年七月間，再因施用第二級毒品安非他命案件，經本院以八十八年度毒聲字
    第三八三０號裁定送台灣台中看守所附設勒戒處所觀察、勒戒後，因認無繼續施
    用毒品之傾向，而為臺灣台中地方法院檢察署檢察官於八十八年七月二十七日以
    八十八年度偵字第一三一五九號處分不起訴確定在案。惟甲○○於出所後，復又
    基於概括之犯意，自八十八年九月初某日起至八十八年十月十四日止，連續在台
    中縣烏日鄉○○路二二五巷七十五號住處，以安非他命吸食器，施用第二級毒品
    甲基安非他命多次。嗣於八十八年九月十三日晚上二十三時許，為警在台中市○
    區○○○路一段五三九號前查獲，並採尿液送請台中市衛生局檢驗結果，呈甲基
    安非他命陽性反應；又於八十八年十月十四日中午十二時許，駕車行經國道一號
    公路泰安服務區南向處為警臨檢時，當場查獲其持有第二級毒品甲基安非他命一
    小包（淨重三點四一公克、驗餘淨重三點三六公克）及殘留甲基安非他命之吸食
    器一組等物，並採尿液送請彰化縣衛生局檢驗結果，亦呈甲基安非他命陽性反應
    。
二、案經台中市警察局第三分局及內政部警政署國道公路警察局第三警察隊報請臺灣
    臺中地方法院檢察署檢察官偵查起訴。
    理  由
一、右揭事實，業據被告甲○○坦承不諱，且其上開尿液經送台中市衛生局及彰化縣
    衛生局檢驗結果，均檢出有甲基安非他命陽性反應，有台中市衛生局煙毒尿液檢
    驗成績書及彰化縣衛生局煙毒尿液檢驗成績書各一紙附卷可稽，而被告甲○○所
    持有之小包結晶物及吸食器，均經送內政部警政署刑事警察局鑑定結果，認該結
    晶物確為第二級毒品甲基安非他命，吸食器則殘留有第二級毒品甲基安非他命之
    事實，亦有該局八十八年十一月十八日刑鑑字第一一九四七八號鑑驗通知書一紙
    在卷足憑，是被告連續施用第二級毒品甲基安非他命之犯行已臻明確，應堪認定
    。又被告甲○○曾於八十八年一月間，因施用第二級毒品甲基安非他命被查獲，
    經臺灣台中地方法院檢察署檢察官提出聲請，由本院以八十八年度毒聲字第三九
    五號裁定送台灣台中看守所附設勒戒處所觀察、勒戒後，因認無繼續施用毒品之
    傾向，而為臺灣台中地方法院檢察署檢察官於八十八年二月四日以八十八年度偵
    字第二八九八號處分不起訴確定後，又於八十八年七月間，再因施用第二級毒品
    安非他命案件，經本院以八十八年度毒聲字第三八三０號裁定送台灣台中看守所
    附設勒戒處所觀察、勒戒後，因認無繼續施用毒品之傾向，而為臺灣台中地方法
    院檢察署檢察官於八十八年七月廿七日以八十八年度偵字第一三一五九號處分不
    起訴確定在案，有臺灣台中地方法院檢察署刑案資料查註紀錄表、台灣台中地方
    法院檢察署檢察官八十八年度偵字第二八九八號及一三一五九號不起訴處分書各
    一件在卷足憑，是被告此次係第三次犯施用毒品罪之事實亦足認定。
二、核被告所為，係犯毒品危害防制條例第十條第二項之施用第二級毒品罪。被告持
    有第二級毒品之犯行，應為高度之施用行為所吸收，不另論罪。其先後多次施用
    第二級毒品安非他命之犯行，時間緊接，犯罪構成要件相同，顯係基於概括犯意
    而反覆為之，為連續犯，應依刑法第五十六條之規定論以一罪，並加重其刑。又
    被告曾於八十六年間，因違反槍砲彈藥刀械管制條例等案件，於八十六年十月十
    七日經法院判處有期徒刑一年四月確定，並於八十七年八月二十九日執行完畢，
    此有本院被告全國前案紀錄表一件附卷可考，其於五年以內再犯本件有期徒刑以
    上之罪，為累犯，應依刑法第四十七條之規定，遞加重其刑。爰審酌被告之素行
    資料，犯罪之動機、手段、所生危害及犯後態度等一切情狀，量處如主文所示之
    刑，並諭知易科罰金之折算標準，以示懲儆。扣案之安非他命一包（淨重三點四
    一公克、驗餘淨重三點三六公克），為第二級毒品，另殘留安非他命之吸食器一
    組，因無法將第二級毒品安非他命自吸食器中析離，均爰依毒品危害防制條例第
    十八條第一項前段之規定沒收銷燬之。
據上論斷，應依刑事訴訟法第二百九十九條第一項前段，毒品危害防制條例第十條第
二項、第十八條第一項前段、第二十條第三項，刑法第十一條前段、第五十六條、第
四十七條、第四十一條，罰金罰鍰提高標準條例第二條，判決如主文。
中      華      民      國      八十九      年      一    月    二十一  日
                                        法  官   崔 玲 琦
右正本證明與原本無異。
如不服本判決，應於送達後十日內向本院提出上訴狀 （須附繕本） ，上訴於台灣高
法院台中分院。
                                        書記官
中      華      民      國      八十九      年      一    月    二十七  日
附錄論罪科刑法條
毒品危害防制條例第十條第二項


司法院資訊處製作；財團法人民間司法改革基金會備份。
